Erivando Sena Ramos

```
Rachel de Queiroz, Fortaleza, Ceará, Brasil 俞
```

+55 (85) 99852-2147 📞

erivandosena@gmail.com

linkedin.com/in/erivandosena in

github.com/erivandosena 💿

erivandosena.com.br

Possui especialização em Engenharia DevOps, graduação em Análise e Desenvolvimento de Sistemas, experiências com desenvolvimento full stack e DevOps developer. Está em constante capacitação na área da Arquitetura de Soluções em Cloud para obtenção das certificações AWS Certified Solutions Architect - Associate e AWS Certified DevOps Engineer - Professional e posteriormente certificações Microsoft Azure e Google Cloud Platform. Tem como propósito, projetar soluções escaláveis, otimizar o desempenho dos sistemas e colaborar em projetos desafiadores contribuindo para o sucesso das organizações.

Experiência Profissional

DevOps Developer

UNILAB - 06/2020 − atual (*Principais projetos: Stacks DevOps e Observability* *)

• Implementação de Infraestrutura como Código. (Ansible, Terraform, YAML, ShellScript, Json)

• Clusters Kubernetes On-premises gerenciados. (Kubernetes, Docker, Linux, Virtualização)

• Implantação DevOps e Pipelines CI/CD. (Jenkins, Groovy, GitLab, Harbor, SonarQube)

• Stack de Observabilidade. (Elasticsearch, Kibana, Beats, Logstash)

Desenvolvedor Full Stack

UNILAB - 12/2014 - 05/2020

Desenvolvimento Full Stack. (Python, Java, C#, Framework Django, Google API)

• Desenvolvimento IoT. (API RESTful, Arm(SBC), IoT, Android SDK)

Habilidades Técnicas

```
Python • Java • Kubernetes • Docker • Ansible • Terraform • Jenkins • GitLab • Django • Groovy • SonarQube • Pipelines CI/CD • YAML • JSON • Shell Script • Linux • AWS • PostgreSQL • NoSQL • Jupyter • R/RStudio • PyCharm • SQL • Hadoop • Data Factory • Big Data • Data Science • Estatística
```

Formação Acadêmica

Especialização em Engenharia DevOps

Faculdade Unyleya, 02/2022 - 01/2023

Bacharelado em Estatística

Centro Universitário das Faculdades Metropolitanas Unidas, 02/2019 - 06/2023

Mestrado Acadêmico em Tecnologias Sustentáveis

Universidade UNILAB, 08/2018 - 12/2020

MBA em Ciência de Dados e Big Data Analytics

Universidade Estácio de Sá, 01/2019 – 12/2020

Análise e Desenvolvimento de Sistemas

Universidade Estácio, 05/2012 - 06/2017

Técnico em Microinformática

Faculdade CEPEP. 02/2009 - 07/2010

Cursos e Certificações

Computação MultiNuvem (Morpheus, Huawei, AWS, Google Cloud) Fundamentos AWS, Cloud Practitioner Certification

Interesses e hobbies

Ler livros • pesquisar e testar novas tecnologias • lazer em família.